【裁判字號】    99,司財管,6
【裁判日期】    990423
【裁判案由】    指定遺產管理人
【裁判全文】
臺灣臺中地方法院民事裁定             99年度司財管字第6號
聲  請  人  甲○○
代  理  人  丙○○
受  選任人  尤英夫律師
上列聲請人聲請選任被繼承人乙○○遺產管理人事件，本院裁定
如下：
    主  文
選任尤英夫律師為被繼承人乙○○之遺產管理人。
程序費用由被繼承人乙○○之遺產負擔。
    理  由
一、按繼承開始時，繼承人有無不明，而無親屬會議或親屬會議
    未於一個月內選定遺產管理人者，利害關係人得聲請法院選
    任遺產管理人；又先順序繼承人均拋棄其繼承時由次順序之
    繼承人繼承，其次順序繼承人有無不明或第四順序之繼承人
    均拋棄其繼承者，準用關於無人承認繼承之規定，民法第一
    千一百七十八條第二項、第一千一百七十六條第六項分別定
    有明文。
二、本件聲請意旨略以：被繼承人乙○○（女、民國十四年七月
    二十八日生、生前最後住所臺中市○區○○街九三巷四０號
    ）生前立有代筆遺囑，將其所有存款、坐落高雄縣鳳山市○
    ○○段四七八之一地號土地及門牌號碼台中市○區○○街九
    三巷四十號之房屋贈與本件聲請人，而被繼承人於九十八年
    十月十八日死亡，其有無繼承人不明，致該遺產無人管理，
    爰依法聲請本院選任遺產管理人等語。並提出繼承系統表、
    財產歸屬資料清單、戶籍謄本、除戶謄本、土地登記謄本、
    建物登記謄本、代筆遺囑暨認證書（影本）等為證。
三、本院查：聲請人主張其為被繼承人乙○○之受遺贈人，被繼
    承人乙○○原有一子，惟其子於六十三年七月十一日死亡，
    而被繼承人死亡後，其繼承人之有無不明等事實，業經聲請
    人提出前揭證據為證，自堪信為真實，揆諸首開規定，本件
    聲請人之聲請為有理由。嗣經本院徵得聲請人同意後，函請
    社團法人臺中律師公會推薦有意願擔任本件遺產管理人之人
    選，經該公會推薦由尤英夫律師（事務所設：台北市○○○
    路○段五十號六樓之四）擔任本件之遺產管理人，此有該律
    師公會九十九年三月二十二日中律賢三字第九九一三０號函
    暨所附該律師基本資料表乙件附卷可稽。而尤英夫律師為執
    業律師，非但具有專業知識及能力，且與被繼承人所遺遺產
    間無利害關係，若由其擔任本事件之遺產管理人，定能秉持
    其專業倫理擔當此具公益性質之職務，並順利達成管理保存
    及清算遺產之任務。執此，本院認為由尤英夫律師擔任被繼
    承人之遺產管理人，應屬妥適，爰選任之。
四、依非訟事件法第一百五十七條，裁定如主文。
中    華    民    國    99    年    4    月     23    日
                  家事法庭      司法事務官  羅欣寧
以上正本係照原本作成。
如不服本件裁定，得於裁定書送達之翌日起十日內，以書狀敘述
理由，向本庭提起抗告。並應繳納抗告費新臺幣一千元。
中    華    民    國    99    年    4    月     23    日
                                書  記  官  蔡萍萍

司法院資訊處製作；財團法人民間司法改革基金會備份。
